Inventaris van het archief van de Nederlandse Vertegenwoordiging in Zuid-Afrika te Pretoria, 1888-1929
Nationaal Archief, Den Haag
Ministerie van Buitenlandse Zaken: Nederlandse Vertegenwoordiging in Zuid-Afrika te Pretoria
Vertegenwoordiging Zuid-Afrika
1888-1929
Z40
3.90 meter; 128 inventarisnummers.
Normale geschreven, getypte en gedrukte documenten, geen bijzondere handschriften.
Nationaal Archief, Den Haag
Nederlandse vertegenwoordiging in Zuid Afrika te Pretoria, 1888 - 1929
Het archief bevat briefwisseling over binnen- en buitenlandse politieke en economische aangelegenheden. Voorts stukken betreffende de in Zuid Afrika wonende Nederlanders, emigratie, nalatenschappen en pensioenen. Daarnaast bevat het gegevens over de Nederlandsch Zuid-Afrikaanse Spoorwegmaatschappij en over het Algemeen Nederlands Verbond.
Archiefvorming
Geschiedenis van het archiefbeheer
De verwerving van het archief
Het archief is krachtens bepalingen van de Archiefwet overgebracht.
20; 2.05
Aanwijzingen voor de gebruiker
Openbaarheidsbeperkingen
Volledig openbaar.
Materiële beperkingen
Aanvraaginstructie
Openbare archiefstukken kunnen online worden aangevraagd en gereserveerd. U kunt dit ook via de terminals in de studiezaal van het Nationaal Archief doen. Om te kunnen reserveren dient u de volgende stappen te volgen:
U maakt een profiel aan op www.gahetna.nl, en logt vervolgens in
Via de archiefinventaris (alleen de beschrijvingen met rode nummers) selecteert u het gewenste archiefstuk door op de knop 'Reserveren' te klikken
In het volgende scherm geeft u aan op welke dag u het archiefstuk wilt inzien
Indien u zich bevindt in de studiezaal en een tafelnummer heeft ontvangen kunt u dit nummer vermelden. Als u geen tafelnummer heeft kunt u tafelnummer 777 laten staan
Vervolgens bevestigt u uw reservering door deze te versturen.
Verwant materiaal
Beschikbaarheid van kopieën
Beschrijving van de series en archiefbestanddelen
- STUKKEN VAN ALGEMENE AARD
  - Agenda's van ingekomen en uitgaande stukken., 1906-1929; 1-14; 14 banden
    - 17 aug. 1906 - 24 mei 1907, 1
    - 24 mei 1907 - 24 april 1908, 2
    - 24 april 1908 - 8 april 1909, 3
    - 10 april 1909 - 27 okt. 1909, 4
    - 27 okt. 1909 - 11 aug. 1910, 5
    - 11 aug. 1910 - 15 april 1912, 6
    - 15 apr. 1912 - 13 aug. 1914, 7
    - 14 aug. 1914 - 31 juli 1916, 8
    - 31 juli 1916 - 27 aug. 1919, 9
    - 27 aug. 1919 - 22 dec. 1921, 10
    - 23 dec. 1921 - 11 sept. 1923, 11
    - 11 sept. 1923 - 4 sept. 1925, 12
    - 07 sept. 1925 - 15 dec. 1927, 13
    - 12 dec. 1927 - 25 nov. 1929, 14
  - Ingekomen stukken van het Ministerie van Buitenlandse Zaken., 1898 - 1903; 15; 1 omslag
  - Ingekomen stukken., 1889-1902; 16-19; 4 omslagen
    - 1889-1895, 16
    - 1896-1898, 17
    - 1899-1900, 18
    - 1901-1902, 19
  - Government Gazette., 1900 - 1901; 20; 1 omslag
  - Ingekomen stukken, voornamelijk van de Nederlandsch Zuid-Afrikaansche Spoorweg Maatschappij., 1900; 21; 1 omslag
    Hierin een dagboek van J. van Kretchmar, directeur van de Nederlandsch Zuid-Afrikaansche Spoorweg Maatschappij.
  - Registers van uitgaande stukken., 1888 - 1902; 22-24; 3 delen
    - 1888 - 12 april 1897, 22
    - 1897 12 april - 24 febr. 1902, 23
    - 1902 24 febr. - 29 dec. 1902, 24
  - Brievenboeken, kopieboeken van uitgaande brieven., 1888-1902; 25-38; 14 banden
    - 1888 - 08 aug. 1891, 25
    - 1891 14 aug. - 22 april 1894, 26
    - 1894 5 mei - 20 april 1895, 27
    - 1895 24 april - 24 febr. 1896, 28
    - 1896 24 febr. - 19 nov. 1896, 29
    - 1896 18 nov. - 17 mei 1897, 30
    - 1897 17 mei - 18 jan. 1898, 31
    - 1898 19 jan. - 01 dec. 1898, 32
    - 1898 01 dec. - 22 nov. 1899, 33
    - 1899 22 nov. - 07 sept. 1900, 34
    - 1900 07 sept. - 24 mei 1900, 35
    - 1901 24 mei - 31 dec. 1901, 36
    - 1902 01 jan. - 01 aug. 1902, 37
    - 1902 07 aug. - 29 nov. 1902, 38
- STUKKEN BETREFFENDE BIJZONDERE ONDERWERPEN
  - Handel, verkeer en vervoer, A.
    - Stukken betreffende handelsaangelegenheden., 1906; 39; 1 omslag
    - Stukken betreffende de Nederlandse Kamer van Koophandel te Pretoria., 1906-1929; 40; 1 omslag
    - Stukken betreffende den Nederlandse Kamer van Koophandel te Johannesburg., 1926/7[?] - 1929; 41; 1 omslag
    - Stukken betreffende de "Zuid-Afrikaansche Ko-Operatieve Unie"., 1906; 42; 1 omslag
    - Stukken betreffende spoorwegstakingen., 1907 - 1909; 43; 1 omslag
    - Stukken betreffende de oprichting van een scheepvaartraad ter regeling van het vervoer over zee., 1929; 44; 1 omslag
    - Stukken betreffende klachten over het reddingswezen en de kustverlichting in Zuid-Afrika., 1909 - 1923; 45; 1 omslag
  - Landbouw en bodemschatten, B.
    - Stukken betreffende het maandblad "Zuid-Afrika"., 1925; 46; 1 omslag
    - Stukken inzake de landbouw in Zuid-Afrika., 1906 - 1908; 47; 1 omslag
    - Stukken betreffende de goudwinning in Zuid-Afrika., 1909; 48; 1 omslag
  - Consulaire handelingen, C.
    - Stukken betreffende het behoud van het Nederlanderschap., 1893 -1929; 49; 1 omslag
    - Kennisgevingen behoud Nederlanderschap., 1892 -1929; 50; 1 omslag
    - Stukken betreffende de naturalisatie van G.A. Volmer en K.T. Bau., 1914; 51; 1 omslag
    - Stukken betreffende nalatenschappen., 1900 - 1929; 52; 1 pak
    - Stukken betreffende de erkenning van authentieke afschriften van notariële akten., 1910; 53; 1 omslag
    - Stukken betreffende het verlies van het Nederlanderschap door toetreding in Vreemde staats- en/of krijgsdienst., 1903 -1905; 54; 1 omslag
    - Stukken betreffende de burgerlijke stand., 1894 -1916; 55; 1 pak
    - Stukken betreffende oorlogsschadeclaims., 1901 - 1906; 56; 1 pak
    - Stukken betreffende de pensioenaangelegenheden., 1926 - 1928; 57; 1 omslag
    - Stukken betreffende de toelatingen toelatingsmogelijkheden voor Transvaal en de Oranjerivierkolonie, z.d.., 1903 en z.d.; 58; 1 omslag
    - Stukken betreffende de emigratiemogelijkheden uit Nederland naar Zuid-Afrika., 1914-1924; 59; 1 pak
    - Stukken betreffende emigratie naar Zuid-Afrika algemeen dossier., 1922 - 1927; 60; 1 pak
    - Stukken betreffende Nederlandse landbouwers in Zuid-Afrika., 1926 - 1929; 61; 1 omslag
    - Stukken betreffende het "Van Riebeek-Gedenk- en Nederzettingsgenootschap., 1924-1925; 62; 1 omslag
    - Stukken betreffende de nederzettingswet., 1912 - 1926; 63; 1 omslag
    - Stukken betreffende nederzettingsmogelijkheden in zuid West- Afrika., 1924; 64; 1 omslag
    - Stukken betreffende een klacht van E.G. Duyvis over nederzettingen van 'proefboeren'., 1926; 65; 1 omslag
    - Stukken betreffende nederzettingen in Rhodesië en Mozambique., 1922 - 1924; 66; 1 omslag
    - Stukken betreffende juridische aangelegenheden, met name een inval in de Kaapkolonie door de "avonturier" Ferreira., 1903 - 1906; 67; 1 omslag
    - Stukken betreffende protesten tegen de "Asiatic Law"., 1906; 68; 1 omslag
  - Nederland en "Nederlandse" verenigingen, D.
    - Stukken betreffende de "Nederlandse Vereniging voor Zuid Afrika, o.a. een ledenlijst van de afdeling Pretoria., 1898 -1906; 69; 1 omslag
    - Stukken betreffende watersnood in Nederland, o.a. hulp., 1906; 70; 1 omslag
    - Stukken betreffende het Algemeen Nederlandse Verbond., 1922 - 1927; 71; 1 pak
    - Stukken betreffende bezoeken van Nederlandse schepen en het informatiebureau van de Nederlandse Z.A. vereniging., 1896 -1897; 72; 1 omslag
    - Stukken betreffende decoraties., 1897-1906, 1926-1928; 73; 1 omslag
    - Stukken betreffende het Nederlands-Zuid-Afrikaans hospitaal., 1926 -1928; 74; 1 omslag
    - Stukken betreffende onderwijs in het Nederlands in Zuid-Afrika., 1906; 75; 1 omslag
    - Stukken betreffende de herdenking van Jan van Riebeeck., 1923 - 1929; 76; 1 omslag
  - Politieke aangelegenheden, E.
    - Stukken betreffende de binnenlandse politiek van Zuid Afrika., 1906 -1924; 77; 1 omslag.
    - Stukken betreffende politieke aangelegenheden., 1907 - 1918; 78; 1 pak
    - Stukken betreffende de handelspolitiek van Zuid-Afrika en de handel met Zuid-Afrika., 1924-1930; 79; 1 omslag
    - Stukken betreffende de Zuid Afrikaanse nationale conventie., 1908 - 1910; 80; 1 omslag
    - Stukken betreffende de handelscommissie van de Unie van Zuid Afrika., 1910 - 1912; 81; 1 omslag
    - Stukken betreffende een overeenkomst tussen Zuid-Afrika en Mozambique., 1906-1914; 82; 1 omslag
    - Stukken betreffende de Eerste Wereldoorlog., 1914 -1918; 83; 1 omslag
    - Stukken betreffende de situatie in Nederland tijdens de Eerste Wereldoorlog en de reacties in het buitenland op de positie van Nederland in de oorlog., 1915 - 1920; 84; 1 omslag
    - Stukken betreffende de vernieuwde staatsvorm van Zuid-Rhodesië., 1921 - 1923; 85; 1 omslag
    - Stukken betreffende de behartiging van de Duitse belangen in Kenia en Mozambique., 1917 -1924; 86; 1 omslag
    - Stukken betreffende arbeidswetgeving in de Unie van Zuid-Afrika., 1925 -1929; 87; 1 omslag
    - Stukken betreffende "the league of oceana", een geheim genootschap met als doel een deel van Nederlands-Indië binnen te vallen, alsmede inzake de aanbieding van medicamenten aan Koningin Wilhemina., 1906- 1907, 1907 - 1909; 88; 1 omslag
    - Stukken betreffende de consulaire conventie., 1907 - 1908; 89; 1 omslag
    - Stukken betreffende de uitlevering van de gebroeders Zorn en Smits-Verburg., 1924; 90; 1 omslag
    - Stukken betreffende vlootbezoeken., 1906 - 1919; 91; 1 omslag
    - Stukken betreffende de vlag van de Zuid-Afrikaanse Unie., 1926 -1928; 92; 1 omslag
    - Stukken betreffende artikelen over Nederland in de Zuid-Afrikaanse pers., 1927 -1929; 93; 1 omslag
    - Stukken betreffende de Britse koloniën Kenia, Oeganda, Rhodesië en Zanzibar., 1908 - 1923; 94; 1 pak
  - Nederlanders, koninklijk huis, F.
    - Stukken betreffende Nederlanders in Zuid-Afrika., 1892, 1896, 1906; 95; 1 omslag
    - Stukken betreffende de koloniën en mandaatgebieden Angola, Kongo, Swaziland en Duits Zuid en West Afrika., 1907 -1927; 96; 1 omslag
    - Stukken betreffende het Koninklijk Huis., 1890 - 1915; 97; 1 omslag
    - Stukken betreffende het 25 jarig regeringsjubileum van koningin Wilhelmina., 1922; 98; 1 omslag
    - Stukken betreffende een geldelijk huldeblijk aan koningin Emma., 1928; 99; 1 omslag
  - Consulaire dienst, G.
    - Stukken betreffende de consulaire dienst in Zuid Afrika., 1904 - 1914; 100; 1 pak
    - Stukken betreffende het personeel van het Consulaat-Generaal te Pretoria., 1912 - 1920; 101; 1 pak
    - Stukken betreffende de consuls-generaal te Pretoria., 1888 - 1929; 102; 1 omslag
    - Stukken betreffende het archief., 1895; 1901 -1902; 103; 1 omslag
    - Stukken betreffende consulaire bevoegdheden, 1888, 1891, 1894., 1888, 1891, 1894, 1906; 104; 1 omslag
    - Stukken betreffende de consulaire dienst., 1904-1929; 105-119; 14 omslagen, 1pak
      - Beira, 1911 -1927, 105
      - Dar es Salaam, 1921 -1929, 106
      - Durban, 1904, 107
      - Johannesburg, 1896 - 1900, 108
      - Kaapstad, 1906 - 1933, 109
      - Kampala, 1927 -1929, 110
      - Lourenço-Marques, 1927 - 1929, 111
      - Oost-Londen, 1913 -1924, 112
      - Port-Elizabeth, 1909 -1923, 113
      - Potchefstroom, 1928, 114
      - Simonsstad, 1909, 115
      - Swakopmund, 1924 -1927., 116
      - Tmatave, 1910 -1928, 117
      - Windhoek, 1911, 1921, 1927-1929, 118
      - Zanzibar, 1907 - 1929, 119
    - Stukken betreffende de consulaire dienst algemeen., 1889 -1909; 120; 1 omslag
    - Stukken betreffende dienstreizen naar Rhodesië en Kenia., 1910, 1917; 121; 1 omslag
  - Buitenlandse politiek, M.
    - Stukken betreffende de buitenlandse politiek van de Unie van Zuid-Afrika, 1925 -1929; 122; 1 omslag
    - Stukken betreffende de positie van kleurlingen in de Unie van Zuid-Afrika, 1929; 123; 1 omslag
    - Stukken betreffende de relaties tussen Nederland en Zuid-Afrika, onder andere Landverhuizers., 1927 -1928; 124; 1 omslag
    - Stukken betreffende de status van Zuid-Afrika in het gemenebest, 1925 - 1929; 125; 1 omslag
    - Stukken betreffende een verdrag tussen Portugal en Zuid-Afrika over Mozambique., 1928; 126; 1 omslag
  - Onderwijs, Q.
    - Stukken betreffende studiebeurzen, gegeven door het Algemeen Nederlandsch Verbond., 1920 -1929; 127; 1 omslag
    - Stukken betreffende de erkenning van Zuid-Afrikaanse diploma's in Nederland., 1925 -1929; 128; 1 omslag